# 请求助陈版，该项收购交易应认定为业务合并交易还是资产购买？

提问人：SS1111 时间：2023-03-04 12:18:09
案例背景：甲公司拟收购乙公司全部股权，乙公司评估基准日为 2020 年 7 月 31 日；采用资产基础法评估，未同时采用收益法评估；乙公司主要资产为其拥有的一项大楼； 2020 年 12 月 10 日，甲公司支付收购价款 4 千万；同日完成了工商变更，董事监事进行了更换变更；评估基准日资产评估简表如下：
1.jpg (117.84 KB, 下载次数: 0)
2023-3-4 10:54 上传
问题： 1 、陈版，购买日在 2020 年 12 月 10 日，还是 2020 年 12 月 31 日？
2 、该项收购交易应认定为业务合并交易还是资产购买？
3 、假如是资产购买，审计报告披露是在哪里披露？还要在合并范围变更，非同一控制下企业合并中披露（股权取得时点、股权取得成本、股权取得比例、股权取得方式、购买日确定依据、购买日至期末被购买方的净利润）吗？
4 、要是属于资产购买，首先将评估基准日评估值持续计算到 2020 年 12 月 31 日,陈版这种会计处理对吗？
2.jpg (119.61 KB, 下载次数: 0)
2023-3-4 11:34 上传
收购乙公司不构成业务收购，按购买资产处理：
（ 1 ）、按相对公允价值分配资产购买价款
由于甲公司承担了负债义务，甲公司购买资产成本实际为40,000,000.00+负债54,807,323.9,合计为94,807,323.90,其中付出的对价中获得了1,794.44银行存款，因此甲公司购买资产的对价为94,807,323.90-1794.44=94,805,529.46
(2)、合并报表中乙公司在建工程金额，在建工程=94,805,529.46
（ 3 ）、不构成业务下的合并抵消分录：
评估增值：（资产收购不确认递延所得税负债）
借：在建工程 31,171,504.73(94,805,529.46-63,634,024.73)
贷：资本公积 31,171,504.73
所有者权益抵消：
借：实收资本10,000,000.00
资本公积 31,171,504.73
贷：长期股权投资 40,000,000.00
营业外收入 1,171,504.73 （这个营业外收入不知道对吗？）
5 、要是不按照资产收购，而是按照业务合并交易，则购买日2020.12.31日处理：
借：在建工程56,788,893.27
贷：资本公积42,591,669.95
贷：递延所得税负债14,197,223.32
抵消净资产：
借：实收资本10,000,000.00
资本公积42,591,669.95
贷：长期股权投资 40.000,000.00
营业外收入（负商誉）12,591,669.95

回答人：chenyiwei
1 、由于乙公司主要资产为其拥有的一项大楼，可通过集中度测试，故属于不构成业务的资产购买。
2 、购买日为 2020 年 12 月 10 日。
3 、附注中对该交易的披露放在“合并范围的变更”中的“其他变更”。不在企业合并中披露。
4 、资产购买无需将评估基准日评估值持续计算到 2020 年 12 月 31 日,仍以实际支付的购买价款作为分摊基础。

提问人：SS1111 时间：2023-03-17 13:57:40
陈老师，如果是购买资产的话，我写的购买资产的分析和会计处理正确么？感觉怪怪的好像，谢谢您的指导

回答人：chenyiwei
不构成业务的情况下，是将全部购买对价按一定比例在各项资产、负债之间分摊，分摊结果不应出现营业外收入。